臺灣高等法院臺中分院刑事判決　　　　94年度上易字第1388號
上　訴　人
即　被　告　乙○○
上列上訴人因竊盜案件，不服臺灣苗栗地方法院94年度易字第64
號中華民國94年9月27日第一審判決（ 起訴案號：臺灣苗栗地方
法院檢察署94年度偵字第40號），提起上訴，本院判決如下：
    主  文
原判決撤銷。
乙○○竊盜，累犯，處有期徒刑拾月。
    事  實
一、乙○○前因竊盜案件，經台灣台中地方法院於民國（下同）
    88年10月14日判處有期徒刑6月、緩刑3年確定，嗣經同院撤
    銷緩刑確定，於送監執行後於93年1月12日執行完畢；其復
    因竊盜案件，經台灣台中地方法院於91年4月30日判處有期
    徒刑4月確定，於91年9月20日易科罰金執行完畢。詎其仍不
    知悔改，另基於意圖為自己不法所有之犯意，於93年12月28
    日凌晨3時許，駕駛其不知情之姊周慧芳所有，車牌號碼為
    OY－4748號自用小客車，至苗栗縣大湖鄉南湖村8鄰南湖坑2
    號空地，以徒手之方式，竊取丙○○所有置於該處之鑄鐵製
    成水管75型彎頭1個、300型接頭1個、75型接頭8個、100D短
    管21個（共價值新台幣2萬元）等財物，得手後搬上前述自
    用小客車上。適為丙○○發覺後報警當場查獲，為警於前述
    自用小客車上，扣得丙○○所失竊之鑄鐵製成水管75型彎頭
    1個、300型接頭1個、75型接頭8個、100D短管21個（業已發
    還被害人）。
二、案經苗栗縣警察局大湖分局報請臺灣苗栗地方法院檢察署檢
    察官偵查後起訴。
    理  由
一、訊據上訴人即被告乙○○（下稱被告）對於前述竊盜犯罪事
    實，迭於警詢、偵查、原審及本院均坦承不諱，核與被害人
    丙○○於警詢時陳述之情節相符，復有贓物認領保管單1份
    在卷可佐，足見其自白與犯罪事實相符，堪以採信，其連續
    竊盜犯行洵堪認定。
二、核被告所為，係犯刑法第320條第1項之竊盜罪。被告有事實
    欄載科處有期徒刑及執行紀錄，此有臺灣高等法院被告全國
    前案紀錄表1份附卷可佐，其於前述案件執行完畢，於5年之
    內再犯本件有期徒刑以上之罪，為累犯，應依刑法第47條之
    規定加重其刑。原判決認被告罪證明確而予科刑，固非無見
    ，惟查：原審依起訴事實，認被告另基於概括之竊盜犯意，
    於93年12月27日凌晨4時許，至上址行竊丙○○之財物得手
    ，應成立連續竊盜罪，經本院審理結果，被告此部分不構成
    犯罪（理由詳如後述）而有未洽。被告上訴意旨亦指摘及此
    ，為有理由，原判決既有上述可議之處，自無可維持，應由
    本院將原判決撤銷改判。爰審酌其於上述2件竊盜案件判決
    確定執行完畢後，竟不知悔改，於年輕力強之情況下，再次
    為竊盜犯行，可見其具有不畏刑罰嚴峻之心態，且其破壞他
    人對財產權支配之行為，實無可取，並衡酌其坦承犯行，犯
    後態度尚佳，以及其犯罪動機、目的、手段、所生危害，復
    斟酌檢察官之具體求刑等一切情狀，量處如主文第2項所示
    之刑。
三、公訴意旨另以：被告另基於概括之竊盜犯意，於93年12月27
    日凌晨4時許，至上址行竊丙○○之財物得手，因認被告此
    部分亦涉犯刑法第320條第1項之竊盜罪嫌云云。惟按犯罪事
    實應依證據認定之，無證據不得認定犯罪事實，刑事訴訟法
    第154條第2項定有明文；又認定不利於被告之事實，須依積
    極證據，苟積極證據不足為不利於被告事實之認定時，即應
    為有利於被告之認定，更不必有何有利之證據；又被告之自
  　白為證據之一種，須非出於強暴、脅迫、利誘、詐欺或其他
    不正之方法，且與事實相符者，方得採為證據，故被告雖經
    自白，仍應調查其他必要之證據，以察其與事實是否相符，
    苟無法證明其與事實相符，根本即失其證據之證明力，不得
    採為判斷事實之根據，最高法院30年上字第816號46年台上
    字第809號判例可資參照。檢察官認被告涉有此部分竊盜犯
    行，無非依據被告於警詢之自白及被害人丙○○之指述為其
    論據。惟訊據被告堅決否認有此部分犯行，辯稱：伊係93年
    12 月27日下午到現場，於翌日凌晨偷竊被逮獲，僅行竊1次
    ，並非行竊2次等語。經查，被告於警詢供稱：「（在你車
    上查獲的那些水管你是於何時竊取的？）那是我於昨天（27
    日）凌晨4點及今天（28日）凌晨3點來偷的」等語（見偵查
    卷第6頁），並未供陳於93年12月28日凌晨3時許，為警察在
    其車上查獲之物品，何者係27日凌晨4時許行竊而得，苟被
    告於27日凌晨4時許前往行竊而有所得，衡情自當立即銷贓
    ，豈有仍然留置在車上之理，被告之自白與情理有違。又被
    害人丙○○於警詢指述：「我是在93年12月28日凌晨3點發
    現一台白色車子停在我放水管另（零）件的地方好像在偷我
    的水管，於是我埋伏並打電話向南湖派出所報案。．．．我
    之前有失竊一批水管另（零）件，數量我不曉得，是誰偷的
    我也不曉得。最近的一次是昨天（27日）早上我發現又丟了
    一批水管另（零）件。」等語（見偵查卷第10～11頁），依
    其陳明內容，並未發現何人於27日凌晨偷竊水管零件，亦未
    查獲被偷之水管零件，是以並無積極證據可供證明被告此部
    分自白可採信，自不能僅據其自白認定其犯罪事實，應認為
    被告此部分犯罪不能證明，惟公訴人認為此部分與論罪科刑
    部分有連續犯裁判上一罪關係，爰不另為無罪之諭知。
據上論斷，應依刑事訴訟法第369條第1項前段、第364條、第299
條第1項前段 ，刑法第320條第1項、第47條，罰金罰鍰提高標準
條例第1項前段，判決如主文。
本案經檢察官甲○○到庭執行職務。
中　　華　　民　　國　　94　　年　　12 　月　　14   　日
            刑事第七庭　審判長法  官  林　榮　龍
                              法  官  許  秀  芬
                              法  官  江  錫  麟
上列正本證明與原本無異。
不得上訴。
                              書記官  劉  建  智
中　　華　　民　　國　　94　　年　　12　月　　15  　　日
附錄本案論罪科刑法條：
刑法第320 條第1 項：
　意圖為自己或第三人不法之所有，而竊取他人之動產者，為竊
  盜罪，處5年以下有期徒刑、拘役或500元以下罰金。
                                                      Ａ
